Minutes et répertoires du notaire Martin BOURON, janvier 1713 - décembre 1722 (étude XXIX)
Archives nationales
- Minutes de Martin BOURON, janvier 1713 - décembre 1722; MC/ET/XXIX/308 - MC/ET/XXIX/367
  - Minutes. 1720, juin, juin 1720; MC/ET/XXIX/350
    - Succession, licitation. Pierre Soubiran (veuve). René Aygron (veuve). Palais., 8 juin 1720; MC/ET/XXIX/350
      boutique, degré montant
      partage; acte de vente; Soubiran, Pierre; Aygron, René
    - Foi et hommage. Philippe Michel Huerne. Charles Léon Cornuel de Villepion. Nottonville (Eure) [seigneurie de Vallières]., 9 juin 1720; MC/ET/XXIX/350
      déclaration féodale; Huerne, Philippe-Michel; Cornuel de Villepion, Charles-Léon
    - Vente. Noël Gobreau (veuve). Pierre Richer. Marie Boully. [maison]. Sarcelles (Val-d'Oise), 10 juin 1720; MC/ET/XXIX/350
      acte de vente; Sarcelles (Val-d'Oise); Gobreau, Noël; Richer, Pierre; Boully, Marie
    - Vente. Edmé Croissant. Mathurin Gicquel. [maison]. Nogent-sur-Seine (Aube), 10 juin 1720; MC/ET/XXIX/350
      acte de vente; Nogent-sur-Seine (Aube); Croissant, Edmé; Gicquel, Mathurin
    - Inventaire après décès. Jacques Bouzereau (veuve). Marthe Marie Blanchans, 11 juin 1720; MC/ET/XXIX/350
      inventaire après décès; Bouzereau, Jacques; Blanchans, Marthe-Marie
    - Succession, compte. Philippe Levacher. Chanoine de la cathédrale Toul (Meurthe-et-Moselle), 12 juin 1720; MC/ET/XXIX/350
      partage; compte; Toul (Meurthe-et-Moselle); Levacher, Philippe; chanoine
    - Transport de droits concernant Claude Lucas de Sorieres, graveur du roi, demeurant rue de Fourcy., 12 juin 1720; MC/ET/XXIX/350
      transport de droits; Fourcy (rue de); Lucas des Saurières, Claude; graveur
    - Succession, transport de droits. François Lucas (veuve), 12 juin 1720; MC/ET/XXIX/350
      partage; transport de droits; Lucas, François
    - Succession, décharge. François Louis de Rousselet (marquis de Chateaurenault), 14 juin 1720; MC/ET/XXIX/350
      partage; décharge; Rousselet, François-Louis de (marquis de Chateaurenault)
    - Mariage. Etienne Dieudonné Gombault. Marie Madeleine Marais. Teinturier (marchand), 16 juin 1720; MC/ET/XXIX/350
      contrat de mariage; Gombault, Etienne-Dieudonné; Marais, Marie-Madeleine; commerçant; teinturier blanchisseur
    - MAURY (Jean) Bijoutier Rue du Haut Moulin § Mariage de .., 16 juin 1720; MC/ET/XXIX/350
      contrat de mariage; Maury, Jean
    - Mariage. Jean Maury. Anne Bichard. Bijoutier, 16 juin 1720; MC/ET/XXIX/350
      contrat de mariage; Maury, Jean; Bichard, Anne; orfèvre
    - Inventaire après décès. Jean Jabin (veuve). Anne Catherine Bourbon. Tapissier (marchand), 18 juin 1720; MC/ET/XXIX/350
      inventaire après décès; Jabin, Jean; Bourbon, Anne-Catherine; commerçant; tapissier
    - Notoriété après décès. Pierre Monnerot. Châtelet (conseiller au), 18 juin 1720; MC/ET/XXIX/350
      notoriété; Monnerot, Pierre
    - Vente. Blaise Claude Meliand (hoir). Jean Baptiste Glucq. [sgrie de Bréviande]. Vert-Saint-Denis (Seine-et-Marne), 18 juin 1720; MC/ET/XXIX/350
      acte de vente; Vert-Saint-Denis (Seine-et-Marne); Meliand, Blaise-Claude; Glucq, Jean-Baptiste
    - Dépôt de certificat concernant Jean Hardy, sculpteur ordinaire du roi, demeurant à Versailles., 20 juin 1720; MC/ET/XXIX/350
      dépôt de pièces; certificat; Versailles (Yvelines); Hardy, Jean; sculpteur
    - Inventaire après décès. Charles Auguste Roussillard. Vin (marchand de), 25 juin 1720; MC/ET/XXIX/350
      inventaire après décès; Roussillard, Charles-Auguste; commerçant
    - Apprentissage. Pierre Fouquet. François Trebuchet. Graveur., 26 juin 1720; MC/ET/XXIX/350
      contrat d'apprentissage; Fouquet, Pierre; Trebuchet, François; graveur
    - PICARD (Pierre Antoine) Maître Serrurier Rue de la Cossonnerie § mise en Apprentissage par .., 26 juin 1720; MC/ET/XXIX/350
      contrat d'apprentissage; Picard, Pierre Antoine
    - FOUQUET (Pierre) Maître graveur Rue de la Calandre § Mise en apprentissage chez .., 26 juin 1720; MC/ET/XXIX/350
      contrat d'apprentissage; Fouquet, Pierre
    - Constitution de rente concernant Jean Thiéry, sculpteur ordinaire du roi, demeurant au vieux Louvre., 26 juin 1720; MC/ET/XXIX/350
      constitution de rente; Louvre (palais du); Thiéry, Jean; sculpteur
    - Mise en apprentissage de François Trébuchet, âgé de 12 ans chez Pierre Fouquet, graveur, moyennant 200 livres., 26 juin 1720; MC/ET/XXIX/350
      contrat d'apprentissage; Fouquet, Pierre; Trébuchet, François; graveur
    - Notoriété après décès. Nicolas de Langellerie. Parlement (procureur au), 26 juin 1720; MC/ET/XXIX/350
      notoriété; Langellerie, Nicolas de
    - Succession, dépôt de pièces. Antoine Pecquet. Marchand épicier, 28 juin 1720; MC/ET/XXIX/350
      partage; dépôt de pièces; Pecquet, Antoine; commerçant
    - Retrait lignager. Martin Maublanc. Adam Antoine Royer (épouse). Cornu Marie Thérèse (épouse Adam Antoine Royer) Saint-Jacques (rue du Faubourg) [maison], 29 juin 1720; MC/ET/XXIX/350
      renonciation; Faubourg-Saint-Jacques (rue du); Maublanc, Martin; Royer, Adam-Antoine; Cornu, Marie-Thérèse
  - Minutes. 1720, 1er juillet - 17 juillet, 1er juillet - 17 juillet 1720; MC/ET/XXIX/351/A
    - Succession, partage. Simon Gaultier. Procureur au Parlement., 1er juillet 1720; MC/ET/XXIX/351/A
      Tableaux
      partage; Gaultier, Simon
    - Partage et inventaire après décès de Madeleine Pasquier, épouse Gaultier, mentionnant des tableaux et estampes., 1er juillet 1720; MC/ET/XXIX/351/A
      tableaux, estampes
      partage; inventaire après décès; Gaultier (M.); Pasquier, Madeleine
    - Retrait lignager. Isaïe Sengnon. Jean Baptiste Gennebault Vieille-Draperie (rue de la) [maison], 1er juillet 1720; MC/ET/XXIX/351/A
      renonciation; Vieille-Draperie (rue de la); Sengnon, Isaïe; Gennebault, Jean-Baptiste
    - Marché de maçonnerie. Charles Bono. Pierre Fremin. Paris. Sainte-Anne (hors la barrière) [maison], 1er juillet 1720; MC/ET/XXIX/351/A
      marché; Bono, Charles; Fremin, Pierre
    - Apprentissage. Jacques Foulle. Etienne Collin. Graveur., 2 juillet 1720; MC/ET/XXIX/351/A
      contrat d'apprentissage; Foulle, Jacques; Collin, Etienne; graveur
    - Contrat pour 6 ans entre Antoine Collin, maître tailleur, et Jacques Foullé, maître graveur, au profit de Antoine Collin, fils du précédent, moyennant 300 livres., 2 juillet 1720; MC/ET/XXIX/351/A
      contrat d'apprentissage; Collin, Antoine (fils); Collin, Antoine (père); Foullé, Jacques; graveur; tailleur d'habits
    - Reconnaissance prise de possession. Christophe Denis Poincelet chevecier à Saint-Cloud (Hauts-de-Seine) Saint-Cloud (Hauts-de-Seine) Ornements d'église de Saint-Cloud (Hauts-de-Seine), 2 juillet 1720; MC/ET/XXIX/351/A
      reconnaissance; Poincelet, Christophe denis
    - Succession, comparution. Prince de Montbazon, 2 juillet 1720; MC/ET/XXIX/351/A
      partage; comparution; Montbazon (prince de)
    - Vente. Gabriel Cottier (seigneur dubost). Claude Glucq. Seigneurie de La Bussière. Saint-Désiré (?) (Allier), 2 juillet 1720; MC/ET/XXIX/351/A
      acte de vente; Cottier, Gabriel (seigneur Dubost); Glucq, Claude
    - Vente. Salomon Fournier. Jacques Bigoret. [maison]. Nanterre (Hauts-de-Seine) (rue Vallain), 3 juillet 1720; MC/ET/XXIX/351/A
      acte de vente; Fournier, Salomon; Bigoret, Jacques
    - Don mutuel. Pierre Simonnet. Charlotte Gouchon. Grainier (maître), 3 juillet 1720; MC/ET/XXIX/351/A
      donation; Simonnet, Pierre; Gouchon, Charlotte; commerçant
    - Inventaire après décès. Pierre Vliex. Frotteur de Monsieur de Verthamont, 4 juillet 1720; MC/ET/XXIX/351/A
      inventaire après décès; Vliex, Pierre
    - Apprentissage. Denis Pierre Cleret. Philippe Sassin. Graveur., 8 juillet 1720; MC/ET/XXIX/351/A
      contrat d'apprentissage; Cleret, Denis-Pierre; Sassin, Philippe; graveur
    - Contrat pour 6 ans entre la veuve de Philippe Sassin, compagnon maçon, et Pierre Clerc, graveur, au profit de Philippe Sassin, fils du précédent, moyennant 4àà livres., 8 juillet 1720; MC/ET/XXIX/351/A
      contrat d'apprentissage; Clerc, Pierre; Sassin, Philippe (fils); Sassin, Philippe (père); graveur; maçon
    - Alloué. Denise Marthe Bouzerau. Marguerite Berthier. Couturière., 8 juillet 1720; MC/ET/XXIX/351/A
      contrat de travail; Bouzerau, Denise-Marthe; Berthier, Marguerite; tailleur d'habits
    - Ecrit déposé. Claudel (supérieur de séminaire). Hippolyte de Bethune évêque comte de Verdun. Verdun (Meuse). évêque de Verdun, 9 juillet 1720; MC/ET/XXIX/351/A
      Verdun (Meuse); Claudel; Bethune, Hippolyte de; évêque
    - Succession, renonciation. Jean Pascal (veuve). Françoise Jobert. Officier de la duchesse d' Orleans, 10 juillet 1720; MC/ET/XXIX/351/A
      renonciation; Pascal, Jean; Jobert, Françoise
    - Devis et marché de maçonnerie. Charles Bono. Antoine Felix. Paris. Plan Montreuil (rue de). Bâtiments., 11 juillet 1720; MC/ET/XXIX/351/A
      Plan
      devis; marché; Montreuil (rue de); Bono, Charles; Felix, Antoine
    - Mariage. Simon Menard, seigneur du Perron. Marie Anne Denise Desroches. Montargis (Loiret) (lieutenant de maréchaussée), 11 juillet 1720; MC/ET/XXIX/351/A
      contrat de mariage; Montargis (Loiret); Menard, Simon (seigneur du Perron); Desroches, Marie-Anne Denise
    - Retrait lignager. Pierre Devaux. François Boschet Beaumé (Aisne) (seigneurie), 11 juillet 1720; MC/ET/XXIX/351/A
      renonciation; Beaumé (Aisne); Devaux, Pierre; Boschet, François
    - Devis et marché de maçonnerie et autres pour des constructions rue de Montreuil, plans joints., 12 juillet 1720; MC/ET/XXIX/351/A
      devis; marché; Montreuil (rue de)
    - Mariage. Louis Lamyot. Barbe Blanchard. Aubergiste, 13 juillet 1720; MC/ET/XXIX/351/A
      contrat de mariage; Lamyot, Louis; Blanchard, Barbe; hôtelier
    - Succession, comparution. François de Vaudetar (marquis de Persan), 15 juillet 1720; MC/ET/XXIX/351/A
      partage; comparution; Vaudetar, François de (marquis de Persan)
    - Succession, ratification. René Peyrot. Greffier. Argenton (Indre). [office], 15 juillet 1720; MC/ET/XXIX/351/A
      partage; ratification; Peyrot, René; greffier
    - Titre nouvel. François Pelais (veuve). Catherine Vertema. Parlement (greffier au); (chanoinesses de Saint-Augustin faubourg-Saint-Marcel), 16 juillet 1720; MC/ET/XXIX/351/A
      titre nouvel; Vertema, Catherine; Pelais, François; greffier
    - Vente. Louis de Mailly (marquis de Nesle). Jean Baptiste Glucq de Saint-Port. [seigneurie de Lamothe Saint-Jean]. Autun (Saône-et-Loire), 16 juillet 1720; MC/ET/XXIX/351/A
      acte de vente; Autun (Saône-et-Loire); Mailly, Louis de (marquis de Nesle); Glucq de Saint-Port, Jean-Baptiste
  - Minutes. 1720, 18 juillet - 31 juillet, 18 juillet - 31 juillet 1720; MC/ET/XXIX/351/B
    - Apprentissage. Pierre Loisel. Jean Baptiste Antoine Gilles. Épicier., 18 juillet 1720; MC/ET/XXIX/351/B
      contrat d'apprentissage; Loisel, Pierre; Gilles, Jean-Baptiste-Antoine; commerçant
    - Succession, quittance. Abel Poncet. Marchand drapier, 18 juillet 1720; MC/ET/XXIX/351/B
      partage; quittance; Poncet, Abel; négociant
    - Don mutuel déposé. Philippe Thomas. Marie Davilan. Argentan (Orne). (marchand), 19 juillet 1720; MC/ET/XXIX/351/B
      donation; Argentan (Orne); Thomas, Philippe; Davilan, Marie; commerçant
    - Succession, comparution. François de Vaudetar (marquis de Persan), 19 juillet 1720; MC/ET/XXIX/351/B
    - Succession, comparution. Jeanne de Fabas. Abbé Jourdan de Fleins, 20 juillet 1720; MC/ET/XXIX/351/B
      partage; comparution; Fabas, Jeanne de; Jourdan de Fleins, (abbé)
    - Mariage. Lambert Coffin. Louise Carton. Libraire juré université Paris (marchand), 20 juillet 1720; MC/ET/XXIX/351/B
      contrat de mariage; Coffin, Lambert; Carton, Louise; libraire
    - Vente. Jacques Gobillon. Jean Desroches. Jean Hubert. [maison et terres]. Luzarches (Val-d'Oise), 22 juillet 1720; MC/ET/XXIX/351/B
      acte de vente; Luzarches (Val-d'Oise); Gobillon, Jacques; Desroches, Jean; Hubert, Jean
    - Succession, comparution. François de Vaudetar (marquis de Persan), 23 juillet 1720; MC/ET/XXIX/351/B
    - Succession, comparution. Louis de Bast de Castelmore., 24 juillet 1720; MC/ET/XXIX/351/B
      partage; comparution; Bast de Castelmore, Louis de
    - Retrait lignager. Jean Masson. Nicolas (à) Delabaume Chambly (Oise) [maisons et terres], 24 juillet 1720; MC/ET/XXIX/351/B
      renonciation; Chambly (Oise); Masson, Jean; Delabaume, Nicolas
    - Succession, quittance. François Henri d' Estampes (marquis de Valencay), 24 juillet 1720; MC/ET/XXIX/351/B
      partage; quittance; Estampes, François-Henri d' (marquis de Valencay)
    - Succession, compte et transaction. Nicolas Legras. Marchand libraire, 24 juillet 1720; MC/ET/XXIX/351/B
      partage; compte; accord; Legras, Nicolas; libraire
    - Dépôt de certificat concernant Jean Hardy, sculpteur ordinaire du roi, demeurant à Versailles., 27 juillet 1720; MC/ET/XXIX/351/B
    - Notoriété après décès. Michel Hebert, 30 juillet 1720; MC/ET/XXIX/351/B
      notoriété; Hebert, Michel
    - Succession, quittance. Henri de Durfort duc de Duras (veuve). Louise Madeleine de Lamarck duchesse De Duras, 30 juillet 1720; MC/ET/XXIX/351/B
      partage; quittance; Durfort, Henri de (duc de Duras) (veuve); Lamarck, Louise-Madeleine de (duchesse de Duras)
    - Succession, quittance. Antoine Gaudron, 30 juillet 1720; MC/ET/XXIX/351/B
      partage; quittance; Gaudron, Antoine
    - Inventaire après décès. Jean Journet. Cordonnier (maître), 31 juillet 1720; MC/ET/XXIX/351/B
      inventaire après décès; Journet, Jean; cordonnier
  - Minutes. 1720, août, août 1720; MC/ET/XXIX/352
    - Constitutions de rente (deux actes) concernant Jean Hardy, sculpteur ordinaire des bâtiments du roi, demeurant à Versailles., 28 avril 1720; MC/ET/XXIX/352
    - Succession, quittance. Jacques Jannart. Catherine Hélène de Gaumont (veuve). Conseiller au Grand Conseil, 1er août 1720; MC/ET/XXIX/352
      partage; quittance; Jannart, Jacques; Gaumont, Catherine-Hélène de
    - Mariage. Robert Baudry. Marie Thuillier. Carrosses (loueur de), 2 août 1720; MC/ET/XXIX/352
      contrat de mariage; Baudry, Robert; Thuillier, Marie; loueur de véhicules
    - Succession, écrit reconnu. François Lucas (veuve). Françoise Gabrielle Parant, 2 août 1720; MC/ET/XXIX/352
      partage; Lucas, François; Parant, Françoise Gabrielle
    - Vente. Claude Maupassant. François Bonnet (Marie Louise Henriette de Loeil veuve). [maison]. Mazarine (rue), 3 août 1720; MC/ET/XXIX/352
      acte de vente; Mazarine (rue); Maupassant, Claude; Bonnet, François; Loeil, Marie Louise Henriette de
    - Ecrit déposé. Elie Josset (veuve). Jeanne Palliot. Libraire, 5 août 1720; MC/ET/XXIX/352
      Josset, Elie; Palliot, Jeanne; libraire
    - Cession par Jean-Baptiste Massillon, evêque de Clermont, demeurant rue de Richelieu, à Jean de Fredefont, président au siège présidial de Clermont, du droit de prélation du retrait féodal sur la châtellerie de Mozau, pour retirer la terre de la Rochette, qui a été adjugée audit Fredefont par sentence des requêtes du palais du 10 juin 1719., 5 août 1720; MC/ET/XXIX/352
      Histoire littéraire XVIIIe siècle (227 actes), par Claire Béchu, Xenia Pamfilova, v.1970-v.1990 (fichier papier entièrement dématérialisé; voir contexte dans le Plan d’orientation général - Notaires de Paris, guides thématiques du Minutier).
      Date de création de la notice: 2006
      transport de droits; Richelieu (rue de); Clermont (Haute-Savoie); Massillon, Jean-Baptiste; Fredefont, Jean de; évêque
    - Cession de droit de prélation. Jean Baptiste Massillon évêque de Clermont. Jean de Fredefont. Évêque de Clermont-Ferrand (Puy-de-Dôme) ()., 5 août 1720; MC/ET/XXIX/352
      cession; Clermont-Ferrand (Puy-de-Dôme); Massillon, Jean-Baptiste; Fredefont, Jean de; évêque
    - Succession, transaction. Etienne Laviette. Officier du roi, 7 août 1720; MC/ET/XXIX/352
      partage; accord; Laviette, Etienne
    - Vente. Louis François Savary (marquis de Lancome). François Claude Peillot de Lagarde. (coupe de bois). Neuillay-les-Bois (Indre), 7 août 1720; MC/ET/XXIX/352
      acte de vente; Neuillay-les-Bois (Indre); Savary, Louis-François (marquis de Lancome); Peillot de Lagarde, François-Claude
    - Succession, arrêté de compte. Joseph Joannes. Marchand limonadier, 7 août 1720; MC/ET/XXIX/352
      partage; compte; Joannes, Joseph; restaurateur
    - Donation. Henri Langlois (veuve). Henri Hilaire Langlois. Labaune Anne de Labaune. Poulletier (rue).. Maison., 8 août 1720; MC/ET/XXIX/352
      donation; Poulletier (rue); Langlois, Henri; Langlois, Henri-Hilaire; Labaune, Anne de
    - Extrait baptistaire (annexé remb. ). Anne Elisabeth de Plancy. Saint-Paul (paroisse)., 9 août 1720; MC/ET/XXIX/352
      extrait d'acte; acte d'état civil; indemnité; Saint-Paul (paroisse); Plancy, Anne-Elisabeth de
    - De Saint-Yves (Augustin), maître peintre, à Paris § Réduction à la veuve de .., 9 août 1720; MC/ET/XXIX/352
      De Saint-Yves, Augustin
    - Extrait Baptistaire (annexé remb. ). Marie Marguerite de Plancy.. Saint-Paul (paroisse)., 9 août 1720; MC/ET/XXIX/352
      extrait d'acte; acte d'état civil; indemnité; Saint-Paul (paroisse); Plancy, Marie-Marguerite de
    - Extrait baptistaire (annexé remb. ). Françoise Elisabeth de Plancy.. Saint-Sulpice (paroisse)., 9 août 1720; MC/ET/XXIX/352
      extrait d'acte; acte d'état civil; indemnité; Saint-Sulpice (paroisse); Plancy, Françoise-Elisabeth de
    - Mariage. François Sellier. Marie Anne Dulu. Volaille (receveur de la), 10 août 1720; MC/ET/XXIX/352
      contrat de mariage; Sellier, François; Dulu, Marie-Anne
    - Vente. Jacques Ricou (hoirs). Antoine Huart. [moulin de Vauboyen et pré]. Bièvres (Essonne), 10 août 1720; MC/ET/XXIX/352
      acte de vente; Bièvres (Essonne); Ricou, Jacques; Huart, Antoine
    - Vente. Claude Valentin. Gabriel Grosjan. (maison et vigne à Bailly). Magny-Lormes (Nièvre), 12 août 1720; MC/ET/XXIX/352
      acte de vente; Magny-Lormes (Nièvre); Valentin, Claude; Grosjan, Gabriel
    - Succession, quittance. Louis de Mailly (marquis de Nesle), 12 août 1720; MC/ET/XXIX/352
      partage; quittance; Mailly, Louis de (marquis de Nesle)
    - Succession, quittance. Pierre Lhermitte. Huissier audiencier au Châtelet, 13 août 1720; MC/ET/XXIX/352
      partage; quittance; Lhermitte, Pierre; huissier de justice
    - Testament olographe déposé. Jean François Thevart. Parlement (avocat au), 13 août 1720; MC/ET/XXIX/352
      testament; dépôt de pièces; Thevart, Jean-François; avocat au parlement (Ancien Régime)
    - Notoriété après décès (certificat). Pierre Falappe, 14 août 1720; MC/ET/XXIX/352
      notoriété; certificat; Falappe, Pierre
    - Testament déposé (acte de décès). Pierre Dupuy. Dauphiné Infanterie (capitaine au régiment), 16 août 1720; MC/ET/XXIX/352
      testament; dépôt de pièces; acte d'état civil; Dupuy, Pierre
    - Succession, transaction. François de Vaudetar (marquis de Persan), 16 août 1720; MC/ET/XXIX/352
      partage; accord; Vaudetar, François de (marquis de Persan)
    - Succession, quittance. Charles Guérin Bruslart, 16 août 1720; MC/ET/XXIX/352
      partage; quittance; Bruslart, Charles-Guérin
    - Succession, compte exécution test. Claude Dorgeron (veuve). Jacqueline Dauvergne, 17 août 1720; MC/ET/XXIX/352
      partage; compte d'exécution testamentaire; Dorgeron, Claude; Dauvergne, Jacqueline
    - Inventaire après décès. Jean François Thevart., 17 août 1720; MC/ET/XXIX/352
      Bibliothèque
      inventaire après décès; Thevart, Jean-François
    - Succession, comparution. Jean Ernest de Ternel (veuve). Marie de Conquerant, 17 août 1720; MC/ET/XXIX/352
      partage; comparution; Ternel, Jean-Ernest de; Conquerant, Marie de
    - Mariage. Claude Dupond. Marie Anne Grude(T). Tonnelier (compagnon), 18 août 1720; MC/ET/XXIX/352
      contrat de mariage; Dupond, Claude; Grude(T), Marie-Anne; tonnelier
    - Santigny (François de) maître graveur rue Saint Louis § réduction, 18 août 1720; MC/ET/XXIX/352
      Santigny, François de
    - Succession, transport de droits. Christophe Ducoste. Marchand forain. Saint-Pierre-la-Garenne (Eure), 18 août 1720; MC/ET/XXIX/352
      partage; transport de droits; Saint-Pierre-la-Garenne (Eure); Ducoste, Christophe; commerçant; forain
    - Inventaire après décès. Jean Orizet. Gagnedenier, 19 août 1720; MC/ET/XXIX/352
      inventaire après décès; Orizet, Jean; journalier
    - Succession, quittance. François Henri d' Estampes (marquis de Valencay). Cerisy (Somme). [maison et terres], 20 août 1720; MC/ET/XXIX/352
      partage; quittance; Cerisy (Somme); Estampes, François-Henri d' (marquis de Valencay)
    - Succession, transport de droits. Jean Orizet (épouse). Marie Marguerite Michau, 20 août 1720; MC/ET/XXIX/352
      partage; transport de droits; Orizet, Jean; Michau, Marie-Marguerite
    - Transaction. Antoine Valbin Duplessis. Marie de Bourgon (Hoir). Nicolas Delabarre (Hoir). Receveur des rentes, 20 août 1720; MC/ET/XXIX/352
      accord; Bourgon, Marie de; Delabarre, Nicolas; Valbin Duplessis, Antoine
    - Transaction. Jean François Blanchet (hoirs). Louis de Chabannes (marquis de Curton) (Hoir), 20 août 1720; MC/ET/XXIX/352
      accord; Chabannes, Louis de (marquis de Curton); Blanchet, Jean-François
    - Délibération.. Jurés et maîtres Tisserands de Paris. Tisserand (frais réception maîtrise), 24 août 1720; MC/ET/XXIX/352
      délibération
    - Transaction. Jean Baptiste de Couvet comte de Montriboult (hoir). Claude Perret. Villars-les-Dombes (Ain) (terre et marquisat), 27 août 1720; MC/ET/XXIX/352
      accord; Villars-les-Dombes (Ain); Perret, Claude; Couvet, Jean-Baptiste de (comte de Montriboult)
    - Constitutions de rentes (deux actes) concernant Nicolas Berja, sculpteur des bâtiments du roi, demeurant rue de la Harpe., 28 août 1720; MC/ET/XXIX/352
      constitution de rente; Harpe (rue de la); Berja, Nicolas (1662-1753); sculpteur
    - Auger (Louis) maître graveur place Dauphine § Constitution 2 actes, 28 août 1720; MC/ET/XXIX/352
    - Succession, quittance. Jean Fayet. Trésorier de France finances d'Auvergne, 29 août 1720; MC/ET/XXIX/352
      partage; quittance; Fayet, Jean; trésorier de France (Ancien Régime)
    - Inventaire après décès. Pierre Tardif. Ciseleur, 29 août 1720; MC/ET/XXIX/352
      inventaire après décès; Tardif, Pierre; décorateur
    - Succession, quittance. Guillaume Ysabeau. Procureur au Parlement, 29 août 1720; MC/ET/XXIX/352
      partage; quittance; Ysabeau, Guillaume
    - Vente. Gédéon Louis de Conquerant. Claude Leblanc. [bois]. Sens (Yonne), 30 août 1720; MC/ET/XXIX/352
      acte de vente; Sens (Yonne); Conquerant, Gédéon-Louis de; Leblanc, Claude
    - Mortuaire déposé. Martin Picot (épouse). Saint-Roch (paroisse ), 30 août 1720; MC/ET/XXIX/352
      Saint-Roch (paroisse); Picot, Martin
    - Succession, transport de droits. Roland Louis Benard (épouse). Françoise Mouslier, 31 août 1720; MC/ET/XXIX/352
      partage; transport de droits; Benard, Roland-Louis; Mouslier, Françoise
    - Succession, quittance. Alexandre Charles marquis de Breaute, 31 août 1720; MC/ET/XXIX/352
      partage; quittance; Breaute, Alexandre-Charles (marquis de Breaute)
  - Minutes. 1720, septembre, septembre 1720; MC/ET/XXIX/353
    - Succession, quittance. Noël Gobreau. Procureur au Parlement, 3 septembre 1720; MC/ET/XXIX/353
      partage; quittance; Gobreau, Noël
    - Succession, quittance. Jean Ledreux. Marchand, 4 septembre 1720; MC/ET/XXIX/353
      partage; quittance; Ledreux, Jean; commerçant
    - Inventaire après décès. Fabien Planis dit Jouannes. Garde des plaisirs du roi, 4 septembre 1720; MC/ET/XXIX/353
      inventaire après décès; Planis Dit Jouannes, Fabien
    - Transport de rente. Louis Alexandre de Bourbon (comte de Toulouse). Jacques duc de Fitzjames, 6 septembre 1720; MC/ET/XXIX/353